- def:
  - sseq:
    - - - sense
        - dt:
          - - text
            - '{bc}to {a_link|swear} '
          - - vis
            - - t: jurar lealtad
                tr: to swear loyalty
              - t: jurar bandera
                tr: to pledge allegiance to the flag
              - t: "no lo sab\xEDa, \xA1te lo juro!"
                tr: I swear I didn't know!
          sn: '1'
    - - - sense
        - dt:
          - - text
            - '{bc}to take an oath '
          - - vis
            - - t: "el alcalde jur\xF3 su cargo"
                tr: the mayor took the oath of office
          sn: '2'
    - - - sense
        - dt:
          - - text
            - '{bc}to have it in for someone'
          sn: '3'
          vrs:
          - va: "ten\xE9rsela jurada a alguien"
  - sseq:
    - - - sense
        - dt:
          - - text
            - '{bc}to {a_link|curse}, to {a_link|swear}'
    vd: intransitive verb
  fl: transitive verb
  hwi:
    hw: jurar
    prs:
    - sound:
        audio: jurar01sp
  meta:
    id: jurar
    lang: es
    offensive: false
    section: alpha
    sort: '2613318000'
    src: spanish
    stems:
    - jurar
    - tenersela jurada a alguien
    uuid: 5fe8dc4b-5230-4b96-8710-b23f44f8bd15
  shortdef:
  - to swear
  - to take an oath
  - to have it in for someone
  suppl:
    cjts:
    - cjfs:
      - jurando
      - jurado
      cjid: gppt
    - cjfs:
      - juro
      - juras
      - jura
      - juramos
      - "jur\xE1is"
      - juran
      cjid: pind
    - cjfs:
      - juraba
      - jurabas
      - juraba
      - "jur\xE1bamos"
      - jurabais
      - juraban
      cjid: pret
    - cjfs:
      - "jur\xE9"
      - juraste
      - "jur\xF3"
      - juramos
      - jurasteis
      - juraron
      cjid: pprf
    - cjfs:
      - "jurar\xE9"
      - "jurar\xE1s"
      - "jurar\xE1"
      - juraremos
      - "jurar\xE9is"
      - "jurar\xE1n"
      cjid: futr
    - cjfs:
      - "jurar\xEDa"
      - "jurar\xEDas"
      - "jurar\xEDa"
      - "jurar\xEDamos"
      - "jurar\xEDais"
      - "jurar\xEDan"
      cjid: cond
    - cjfs:
      - jure
      - jures
      - jure
      - juremos
      - "jur\xE9is"
      - juren
      cjid: psub
    - cjfs:
      - jurara
      - juraras
      - jurara
      - "jur\xE1ramos"
      - jurarais
      - juraran
      cjid: pisb1
    - cjfs:
      - jurase
      - jurases
      - jurase
      - "jur\xE1semos"
      - juraseis
      - jurasen
      cjid: pisb2
    - cjfs:
      - jurare
      - jurares
      - jurare
      - "jur\xE1remos"
      - jurareis
      - juraren
      cjid: fsub
    - cjfs:
      - he jurado
      - has jurado
      - ha jurado
      - hemos jurado
      - "hab\xE9is jurado"
      - han jurado
      cjid: ppci
    - cjfs:
      - "hab\xEDa jurado"
      - "hab\xEDas jurado"
      - "hab\xEDa jurado"
      - "hab\xEDamos jurado"
      - "hab\xEDais jurado"
      - "hab\xEDan jurado"
      cjid: ppsi
    - cjfs:
      - hube jurado
      - hubiste jurado
      - hubo jurado
      - hubimos jurado
      - hubisteis jurado
      - hubieron jurado
      cjid: pant
    - cjfs:
      - "habr\xE9 jurado"
      - "habr\xE1s jurado"
      - "habr\xE1 jurado"
      - habremos jurado
      - "habr\xE9is jurado"
      - "habr\xE1n jurado"
      cjid: fpin
    - cjfs:
      - "habr\xEDa jurado"
      - "habr\xEDas jurado"
      - "habr\xEDa jurado"
      - "habr\xEDamos jurado"
      - "habr\xEDais jurado"
      - "habr\xEDan jurado"
      cjid: cpef
    - cjfs:
      - haya jurado
      - hayas jurado
      - haya jurado
      - hayamos jurado
      - "hay\xE1is jurado"
      - hayan jurado
      cjid: ppfs
    - cjfs:
      - hubiera jurado
      - hubieras jurado
      - hubiera jurado
      - "hubi\xE9ramos jurado"
      - hubierais jurado
      - hubieran jurado
      cjid: ppss1
    - cjfs:
      - hubiese jurado
      - hubieses jurado
      - hubiese jurado
      - "hubi\xE9semos jurado"
      - hubieseis jurado
      - hubiesen jurado
      cjid: ppss2
    - cjfs:
      - hubiere jurado
      - hubieres jurado
      - hubiere jurado
      - "hubi\xE9remos jurado"
      - hubiereis jurado
      - hubieren jurado
      cjid: fpsb
    - cjfs:
      - '-'
      - jura
      - jure
      - juremos
      - jurad
      - juren
      cjid: impf
